最高法院刑事裁定　　　　　　　　　　111年度台抗字第715號
抗　告　人　陳威志



上列抗告人因妨害性自主案件，不服臺灣高等法院中華民國 111
年4月14日駁回聲請再審及停止刑罰執行之裁定（110年度侵聲再
字第33號），提起抗告，本院裁定如下：
    主  文
抗告駁回。
    理  由
一、按刑事訴訟法第420條第1項第6款、第3項已修正增訂「新事
    實」為再審原因、明定新事實或新證據無涉事證之存在時點
    、兼採「單獨評價」或「綜合評價」之體例。是同法第 420
    條第1項第6款所稱新事實或新證據，須具有「嶄新性」及單
    獨或與先前之證據綜合判斷足以動搖原確定判決所認定事實
    之「顯著性」，始足當之，倘未兼備，即無准予再審之餘地
    。
二、本件抗告人陳威志對原審法院108年度侵上更一字第9號妨害
    性自主案件刑事確定判決（經本院109 年度台上字第1278號
    判決以其上訴第三審違背法律上之程式予以駁回），依刑事
    訴訟法第420條第1項第6 款規定聲請再審及停止刑罰執行，
    其聲請意旨如原裁定理由欄一所載。原裁定對於聲請意旨所
    憑事證，何以並非上開規定所稱足以動搖原確定判決事實認
    定之新事實或新證據，已論述明白，因而以聲請意旨相關主
    張，均與前述規定不符，駁回本件聲請，並無違誤。
三、原裁定以原確定判決論處抗告人罪刑所憑證人A 女（被害人
    ，代號00000000000 ，人別資料詳卷）等人之證詞、同案被
    告曾浚豪、吳政穎與抗告人之部分供述、鑑定人王德皓醫師
    所為說明、A 女於案發當日前往醫院驗傷暨採集尿液、血清
    等檢體檢驗之相關結果及臺北榮民總醫院回函等其他證據資
    料，針對聲請意旨所謂聲證1至6可證明A 女指稱服用摻有本
    案鎮靜類藥物之飲料後10分鐘左右即受該藥物效力影響，產
    生暈眩等副作用等節，不可採信，且案內A 女檢體檢驗結果
    ，並未檢測所含藥物濃度，無從推知其濃度、何時服用或如
    何在A女體內交互作用，不能排除A女為參加性愛派對而自行
    服用愷他命、產生夢遊感誘發性慾，縱抗告人添加含苯二氮
    平類鎮定安眠劑成分之藥物供A 女服用，亦不能排除係為緩
    解性愛派對過於興奮之副作用而摻入之可能各詞，及所憑事
    證，何以均無足動搖原確定判決關於抗告人前述犯行之事實
    認定，俱非上開聲請再審法定要件所指之新事實、新證據，
    核無調查必要，詳予剖析論述。且原確定判決業就相關事證
    經綜合為整體判斷，如何已足擔保A 女指訴抗告人共同以藥
    劑對其強制性交各情（實質證據），並非虛構，載敘理由，
    原裁定乃依案內事證說明抗告人既自陳案發當時亦施用毒品
    咖啡包，則若該毒品咖啡包內摻有苯二氮平類之中樞神經抑
    制作用藥物，何以抗告人及其他共犯被告均無類同A 女之生
    理現象（意識不清），如何可排除A 女體內之Nordazepam及
    Oxazepam等苯二氮平類藥物成分係來自當日施用毒品咖啡包
    內之毒品成分所致等論據。並非僅憑前述A 女檢體檢驗結果
    或臺北榮民總醫院回函之相關說明，逕推認抗告人共同以藥
    劑為本件強制性交之犯行。況且前開事證已明，臺北榮民總
    醫院民國104年8月4 日回函已明示：每人之體質及代謝率不
    同，藥效開始發作、尖峰及持續作用之期間暨反應各異，而
    回復意識之時間，亦須考慮身處之環境、有無外力介入喚醒
    或當時疲累程度等因素，無法僅由尿液檢驗報告或依一般同
    年齡女性之代謝率推估等旨。而聲請意旨援引王德皓醫師於
    原審法院109年度再字第2號另案審理時所為說明，除陳述苯
    二氮平類藥物在一般食用情況下，30分鐘會發生效果等詞外
    ，尚揭示：苯二氮平類藥物之效果是否完全要看施用者的體
    質及使用的量，所以濃度高峰也不一樣等旨。均無法否定藥
    效作用時間因施用者體質、代謝率及施用數量等因素各異而
    有別之判斷。原裁定或原確定判決縱未逐一列載各取捨判斷
    之全部細節，於結果並無影響。抗告意旨置原確定判決或原
    裁定之明白論敘於不顧，或就前述已指駁或說明之同一事項
    ，重為事實上爭辯，或從中擷取部分事證之片段內容，持不
    同見解再事爭執，泛言王德皓醫師於原審法院109 年度再字
    第2 號另案審理時說明本案具鎮靜效果藥物之起效時間（30
    分鐘以上）與A 女證述立即昏厥之情形不符，且卡西酮類藥
    物既能刺激中樞神經，愷他命則能產生解離感，不能排除 A
    女服用後產生性慾，而合理懷疑本案為性愛派對，有諭知抗
    告人無罪判決之可能，已足以影響原確定判決之事實認定，
    指摘原裁定駁回本件聲請，未說明何以不具確實性，洵屬過
    苛云云，難認有據。
四、綜合前旨及其他抗告意旨，無非係對於原裁定已論究判斷之
    事項或原確定判決之職權行使，再事爭辯，難認有理由，應
    予駁回。
據上論結，應依刑事訴訟法第412條，裁定如主文。
中    華    民    國   111    年    8     月    3     日
                  刑事第八庭審判長法  官  何  菁  莪  
                                  法  官  何  信  慶  
                                  法  官  劉  興  浪  
                                  法  官  高  玉  舜  
                                  法  官  朱  瑞  娟  
本件正本證明與原本無異
                                  書記官
中    華    民    國   111    年    8     月    8     日